臺灣臺南地方法院刑事附帶民事訴訟判決
原　　　告　　甲○○
被　　　告　　乙○○○
上列原告因被告妨害名譽案件，於刑事訴訟程序中附帶提起損害
賠償事件，本院判決如下：
    主  文
原告之訴及假執行之聲請均駁回。
    事實及理由
一、原告起訴主張：
（一）原告與被告為同棟公寓之住戶，被告之房屋是一至三樓面
      臨馬路之店鋪，原告之房屋是在店鋪後面之純住宅，被告
      在其房屋之二樓違法搭蓋陽台，遮蓋在原告房屋內空地之
      上方，使原告屋內之空地暗無天日密不透風，而原告在該
      空地上按裝有熱水爐，一旦瓦斯外漏，因為上有違建陽台
      罩住，空氣不能流通，十分危險，原告為此飽受困擾，多
      次向工務局投訴，最後被告始將陽台拆除一半，使密不透
      風之現象稍獲改善，但被告之家人時而在陽台上將水往下
      傾倒，濺濕原告放在空地上之衣物，原告仍困擾不已。
（二）原告多年來除飽受被告之欺侮外，又聽到同棟大樓之傳言
      ，謂原告與被告之夫有染，及原告都是從屋內空地爬上前
      述違建陽台，進入被告屋內與被告之夫私通，原告正納悶
      何人散播謠言之際，由住在同棟公寓之住戶徐世瑞得知，
      被告曾向她說原告與其夫有染及其兒子曾看到原告從自家
      空地爬上二樓陽台進入二樓房問之事，徐世喘並勸原告及
      早懸崖勒馬，可知徐世端對被告散佈之謠言信以為真，以
      為原告確有與被告之夫私通。
（三）原告為一離婚婦人，獨自扶養子女已備極辛苦，被告竟然
      欺侮原告沒有丈夫，除違建陽台之事使原告遭受嚴重困擾
      外，又誹謗原告名譽，原告實已忍無可忍，爰依民法第一
      百九十五條第一項定提起本件訴訟。並聲明：
      1.被告應給付原告新台幣（下同）一千萬元，及自起訴狀
        繕本送達翌日起至清償日止，按週年利率百之五計算之
        利息。
      2.原告願供擔保，請求准予宣告假執行。
二、被告未提出任何書狀作何聲明或陳述。
三、按刑事附帶民事訴訟，其刑事部分諭知無罪、免訴或不受理
    之判決者，應以判決駁回原告之訴，刑事訴訟法第五百零三
    條第一項前段定有明文。查本案被告被訴妨害名譽一案，業
    經本院以九十四年度易字第六三七號判決被告無罪，依前揭
    規定，原告所提本件刑事附帶民事訴訟，自應予以駁回。又
    原告之訴既經駁回，其假執行之聲請即失所附麗，應併予駁
    回。
據上論結，應依刑事訴訟法第五百零三條第一項前段，判決如主
文。
中　　華　　民　　國　　94　　年　　11　　月　　9 　　日
　　　　　　　　　刑事第五庭    審判長法　官　鄧希賢
                                      法  官  包梅真
                                      法  官  張銘晃
以上正本證明與原本無異。
對於本判決如不服非對刑事判決上訴時不得上訴並應於送達後20
日內，向本院提出上訴狀。
                                       書記官  陳怡吟
中　　華　　民　　國　　94　　年　　11　　月　　9 　　日
